臺灣新竹地方法院民事小額判決　　　　 94年度竹小字第169號
　　原　　　告　台灣土地銀行股份有限公司
　　法定代理人　乙○○
　　訴訟代理人　丁○○
　　被　　　告　甲○○
上列當事人間請求清償借款事件，本院於民國94年7月28日言詞
辯論終結，判決如下：
    主      文
原告之訴駁回。
訴訟費用新台幣壹仟元由原告負擔。
    事實及理由
一、原告主張：被告於民國92年4月14日與原告訂立現金卡融資
    契約書，額度為新台幣（下同）70,000元，依兩造契約約定
    ，融資期限自92年4月14日起至93年4月14日止，融資利息按
    週年利率百分之12.99固定計息，若未依約定按期清償融資
    本息時，本金自到期日起，利息自繳息日起，逾期6個月以
    內者，按上開利率百分之10，逾期超過6個月部分，按上開
    利率百分之20加付違約金，原告並得依契約第11條第1項規
    定，主張被告喪失期限利益，全部債務視為到期並提前終止
    契約。詎被告自92年5月21日起未依約清償融資本息，雖屢
    經催討，均置之不理，爰依消費借貸之法律關係提起本件訴
    訟等語。並聲明：被告應給付原告69,690元，及自92年5 月
    21日起至清償日止，按年息百分之12.99計算之利息，並自
    92年8月22日起至清償日止，逾期6個月以內者，按上開利率
    之一成，超過6個月部分，按上開利率百分之二成計算之違
    約金。
二、被告抗辯：被告從未向原告申請現金卡使用，原告所提出之
    身分證影本上之照片非被告本人，而現金卡融資契約書上之
    之簽名亦非本人所簽，所載之地址亦與被告現住之地不同，
    故兩造自始未成立消費借貸關係等語。並聲明：原告之訴駁
    回。
三、得心證之理由
（一）按民事訴訟法第357條規定：私文書應由舉證人證其真正
      。但他造於其真正無爭執者，不在此限。本件被告否認原
      告有向原告申請現金卡之事實，並否認原告提出之現金卡
      融資契約書之真正，自應由原告就私文書之真正負舉證之
      責任。
（二）經查，92年4月14日以被告名義申請現金卡之人，除填寫現
      金卡融資契約書外，並提出身分證正本及薪資所得扣繳憑
      單、薪資單、在職證明等資料，以供原告查驗身分及徵信
      之用，業據原告提出上開資料影本在卷可稽。而上開身分
      證正面所載之身分證字號、出生年月日、補發日期（84年
      4 月6日）雖與被告本人之身分證上記載相同，惟其上黏
      貼之照片，則與被告本人之長相顯不相同，亦與被告本人
      提出之身分證上之照片不同，身分證背面所載之父、母姓
      名「朱宏章」、「江梅玉」，則與被告父、母姓名為「朱
      阿昌」、「朱張玉梅」不符，另原告所提之身分證影本背
      面所載戶籍地址「南段縣草屯鎮○○里○○鄰○○街51號」
      ，亦與被告之戶籍地址為「新竹市○區○○路50巷16號」
      不同。經本院依職權向新竹市北區戶政事務所調閱被告於
      84 年4月6日申請補發身分證之資料，當時提出之照片確
      與被告身分證上之照片相同，而與原告提出之身分證影本
      照片不同。再查，以被告名義申請現金卡之人，所提出之
      薪資所得扣繳憑單及薪資單，均載明其係受僱於永桓有限
      公司，91年度之薪資所得為495,882元，惟經本院向稅捐
      機關查詢被告財產及所得資料，被告91年度並無永桓有限
      公司之薪資所得資料。本院再向南投縣草屯鎮戶政事務所
      函查南段縣草屯鎮○○里○○鄰○○街51號住址，自91年至
      93年間設籍之人姓名年籍資料，該所函覆稱：該址91年至
      93年之除戶資料均無人設籍，惟仍無法證明該址於91年至
      93年是否有人設籍。另經本院訊問證人即本件現金卡之對
      保人員丙○○，其證稱：當初是由申請人提出身分證正本
      ，其核對身分證上照片與本人相符，並在內政部網站輸入
      身分證上換發日期，查詢結果亦相符，乃請申請人填寫申
      請書及融資契約，送徵信部門處理。足認原告之對保人員
      係核對申請人提出之身分證上之照片，及查詢內政部網站
      上之身分證補發日期，以確定申請人之身分，惟如前所述
      ，以被告名義申請現金卡之人，提出之身分證上照片與被
      告本人不符，故應非被告本人申請，且身分證背面之資料
      及薪資所得資料，均與實際情形不符，該不詳之人顯係持
      用偽造之資料向原告申請現金卡，被告辯稱其未於91年4
      月14 日與原告締結現金卡融資契約，堪信為真實。
（三）兩造間之契約既未成立，原告本於消費借貸之法律關係，
      請求被告給付借款本金、利息及違約金，即非正當，應予
      駁回。
四、訴訟費用負擔之依據：民事訴訟法第78條。
中　　華　　民　　國　　94　　年　　7 　　月　　29　　日
                  新竹簡易庭法  官  彭洪英
以上正本係照原本作成。
如對本判決上訴，非以違背法令為理由，不得為之，且須於判決
送達後二十日內向本院提出上訴狀（須按他造當事人之人數附繕
本）。
                            書記官  蔣淑君
中　　華　　民　　國　　94　　年　　7　　月　　29　　日
